臺灣花蓮地方法院民事裁定　　　　　　 100年度家聲字第80號
聲　請　人　歐玉英
相　對　人　張再旺
上列聲請人與相對人間請求許可監護人行為事件，本院裁定如下
    主  文
准聲請人代理受監護宣告之人張再旺（男，民國○○年○月○○日生
，身分證統一編號：Ｚ000000000號）購置坐落於花蓮縣花蓮市○
○段第0000-0000地號，權利範圍全部之土地。
聲請程序費用由聲請人負擔。
    理  由
一、按民法總則施行法第4條第2項規定：「民法總則中華民國97
    年5月2日修正之條文施行前，已為禁治產宣告者，視為已為
    監護宣告；繫屬於法院之禁治產事件，其聲請禁治產宣告者
    ，視為聲請監護宣告；聲請撤銷禁治產宣告者，視為聲請撤
    銷監護宣告；並均於修正施行後，適用修正後之規定」；民
    法親屬編施行法第14條之2規定：「中華民國97年5月2 日修
    正之民法親屬編第四章條文施行前所設置之監護人，於修正
    施行後，適用修正後之規定」；民法親屬編施行法第14條之
    3規定：「中華民國97年5月2 日修正之民法親屬編第四章之
    規定，自公布後1年6個月施行」。因此，民法親屬編第四章
    之監護規定已自98年11月23日開始施行，而過去受禁治產宣
    告者視為新修正之「監護宣告」，過去之禁治產人之監護人
    亦須適用新修正之監護規定。次按監護人對於受監護人之財
    產，非為受監護人之利益，不得使用、代為或同意處分。監
    護人代理受監護人購置或處分不動產，非經法院許可，不生
    效力。民法第1011條第1 項、第2 項第1 款定有明文。上開
    規定依民法第1113條規定於成年人之監護準用之。
二、聲請意旨略以：相對人張再旺為聲請人之配偶，前經鈞院於
    97 年7月29日以97年度禁字第26號裁定宣告為禁治產人，並
    經鈞院於97年10月2日以97年度監字第90號裁定理由明示聲
    請人為相對人之法定監護人，另於100年7月4日以100年度家
    聲字第75號裁定指定關係人張如欣為會同開具財產清冊之人
    在案。而相對人因前向財政部國有財產局承租花蓮縣花蓮市
    ○○段第0000-0000地號，權利範圍全部之土地，期望能購
    買該筆土地，現符合購買條件並業已完成繳費程序，爰依民
    法第1101條規定，聲請許可聲請人代理受監護宣告之人購買
    前揭不動產等語。
三、經查，聲請人主張之事實，業據其提出戶籍謄本、本院97年
    度禁字第26號、100年度家聲字第75號民事裁定影本各1件、
    財政部國有財產局租用不動產繳款通知書、財政部國有財產
    局出售國有土地產權移轉證明書、土地登記謄本、繳款書、
    國有基地租賃契約書、國有土地堪（清）查表、花蓮縣地方
    稅務局土地增值稅免稅證明書、房屋稅籍證明書各1紙為證
    ，並經本院依職權調閱前揭民事裁定卷宗查核無誤，堪信為
    真。從而，聲請人依民法第1101條第2項第1款規定，聲請本
    院許可其代理受監護宣告之人張再旺購置系爭房地，核與首
    揭規定尚無不符，應予准許。
中    華    民    國   100    年    9     月    1     日
                   家事法庭     法  官  陳雅敏
以上正本係照原本作成。
如對本裁定不服，得於裁定送達後10日內向本院提出抗告狀。並
繳納抗告費新台幣1000元。
中    華    民    國   100    年    9     月    1     日
                                書記官  唐千惠